臺灣新北地方法院刑事裁定
111年度撤緩字第11號
聲  請  人  臺灣新北地方檢察署檢察官
受  刑  人  林柏丞
上列聲請人因受刑人恐嚇取財等案件（本院109年度簡字第444號
），聲請撤銷緩刑之宣告（111年度執聲字第73號），本院裁定
如下：
    主  文
林柏丞之緩刑宣告撤銷。
    理  由
一、聲請意旨略以：查受刑人林柏丞因犯恐嚇取財得利案件，經
    本院以109年度簡字第444號判決判處有期徒刑6月、拘役10
    日，緩刑2年，緩刑期間付保護管束，並向檢察官指定之機
    構提供120小時之義務勞務，於民國109年3月17日確定。嗣
    經臺灣新北地方檢察署（下稱新北地檢署）以109年度執緩
    字第298號案件，函請受刑人依判決履行義務勞務，惟受刑
    人自109年8月26日起至110年11月22日止，僅履行22小時義
    務勞務，未完成緩刑附帶條件，核其行為違反刑法第74條第
    2項第5款之規定，情節重大，足認原宣告之緩刑難收其預期
    效果，而有執行刑罰之必要，已合於刑法第75條之1第1項第
    4款所定得撤銷緩刑宣告之原因，爰依刑事訴訟法第476條規
    定聲請撤銷等語。
二、按緩刑宣告，得斟酌情形，命犯罪行為人向指定之政府機關
    、政府機構、行政法人、社區或其他符合公益目的之機構或
    團體，提供40小時以上140小時以下之義務勞務；又受緩刑
    之宣告而違反第74條第2項第1款至第8款所定負擔情節重大
    ，足認原宣告之緩刑難收其預期效果，而有執行刑罰之必要
    者，得撤銷其宣告，刑法第74條第2項第5款、第75條之1第1
    項第4款分別定有明文。
三、經查：
  ㈠受刑人前因恐嚇取財等案件，經本院以109年度簡字第444號
    判決判處有期徒刑6月（共同犯恐嚇取財罪）、拘役10日（
    共同犯侵入住宅罪），緩刑2年，緩刑期間付保護管束，並
    應向檢察官指定之政府機關、政府機構、行政法人、社區或
    其他符合公益目的之機構或團體，提供120小時之義務勞務
    ，該判決於109年3月17日確定，緩刑期間自該日至111年3月
    16日，新北地檢署即以109年度執護勞字第68號緩刑附帶應
    履行義務勞務案件執行上開義務勞務，履行期間自109年8月
    24日至110年8月23日，受刑人即於109年8月26日依新北地檢
    署之通知參加義務勞務勤前教育課程，知悉日後未依規定參
    加者，將依刑法第75條之1第1項第4款規定聲請撤銷緩刑之
    宣告，並預定履行義務勞務之計畫等節，有臺灣高等法院被
    告前案紀錄表、上開刑事判決書、新北地檢署檢察官109年7
    月16日執行附條件緩刑案件通知書（109年度執緩字第298號
    ）、新北地檢署109年8月6日新北檢德生109執護勞68字第10
    90079400號函、新北地檢署緩起訴（緩刑附條件）個案基本
    資料表、緩起訴處分及附條件緩刑義務勞務執行須知、義務
    勞務履行期間應遵守事項、新北地檢署義務勞務受處分人預
    定履行計畫申請書暨執行通知書各1份附卷可稽，應堪認定
    。
  ㈡受刑人固先後於109年8月26日履行3小時（僅為勤前教育）、
    109年11月16日履行4小時、109年12月30日履行4小時、110
    年2月26日履行4小時、110年8月26日履行4小時、110年11月
    22日履行3小時（合計22小時）之義務勞務，然其於109年9
    月、109年10月、110年1月、110年3月、110年4月均未執行
    任何義務勞務，經新北地檢署先後於109年10月8日、109年1
    1月6日、110年2月8日、110年4月13日、110年5月10日發函
    告誡，之後因疫情影響，自110年5月15日至110年7月26日停
    止施作義務勞務，受刑人之履行義務勞務期間經延長至110
    年11月23日，然自110年8月2日起開放施作義務勞務後，因
    受刑人施作情況不佳，經新北地檢署於110年9月13日、110
    年10月13日發函告誡，並於110年10月25日致電受刑人督促
    履行，嗣受刑人於110年11月22日以近期身體不適為由，申
    請延長履行期限至110年12月14日，然至延長之履行期限屆
    止後，受刑人僅履行義務勞務共22小時等節，有新北地檢署
    109年10月8日、109年11月6日、110年2月8日、110年4月13
    日、110年5月10日、110年9月13日、110年10月13日告誡函
    文暨送達證書，110年7月12日、110年7月28日、110年8月10
    日、110年10月25日、110年11月24日觀護輔導紀要、110年8
    月17日、110年11月26日延長履行期間函文、新北地檢署義
    務勞務工作日誌及被告110年11月22日提出之延長申請書、
    切結書各1份在卷可佐，並經本院依職權調取受刑人之觀護
    卷宗核對無誤，可見被告於疫情影響而停止施做前，僅履行
    義務勞務15小時，開始施作後則僅履行義務勞務7小時，合
    計共22小時，履行狀況確屬不佳，且於延長之履行義務勞務
    期間屆止後，尚餘98小時之義務勞務未履行。
　㈢又受刑人於履行義務勞務期間，經新北地檢署多次告誡應儘
    速履行義務勞務，否則將依規定撤銷緩刑，且觀諸其於110
    年11月22日提出之親筆切結書，其上記載：「本人林柏丞會
    利用三週內時間完成120小時，目前已做22小時，剩下98小
    時，…如時間內未做完，將我勞動撤銷，絕無異議」等文字
    ，另於110年11月22日簽署之延長聲請書，亦記載：「本人
    林柏丞…若無法於期限內完成，願自負法律責任，撤緩刑/緩
    起訴處分」等文字，可知受刑人業已知悉若未按期履行義務
    勞務，其緩刑宣告將遭撤銷，然於經延長2次之履行義務勞
    務期間，即109年8月24日至110年12月14日，縱使扣除因疫
    情影響而停止施作之期間，仍有長達約1年之期間，卻僅履
    行22小時之義務勞務（其中3小時僅為勤前教育），經換算
    執行率僅約18.33％，實屬甚低。至受刑人於110年11月26日
    、110年11月30日雖先後委託友人及其母致電新北地檢署告
    知其近日身體不適，無法履行義務勞務，並傳真亞東紀念醫
    院住院診療計畫說明書，然此事係發生於本件履行義務勞務
    期間之最末期，仍不影響受刑人先前履行義務勞務狀況不佳
    之事實，遑論受刑人之母於110年11月10日致電新北地檢署
    ，表示其遭受刑人欺騙有履行義務勞務一事，此有新北地檢
    署110年11月10日觀護輔導紀要可佐，堪認受刑人確實未有
    積極履行義務勞務之意願，態度欠佳。　　
　㈣綜上所述，受刑人於經延長2次之履行義務勞務期間內，僅履
    行共22小時之義務勞務，執行率未達20％，期間迭經新北地
    檢署發函告誡及電話通知，仍未積極配合履行，再參以受刑
    人迄今並無因案在監、在押，且於履行義務勞務期間內亦無
    因另案經通緝之紀錄等情，亦有受刑人之臺灣高等法院在監
    在押全國紀錄表及臺灣高等法院通緝記錄表可佐，是本院綜
    覽全卷資料，實查無受刑人有何正當事由無法或難以履行之
    證據，足認其違反前述緩刑宣告所定應履行120小時義務勞
    務之負擔，已達情節重大之程度，是原宣告之緩刑顯難收其
    預期效果，而有執行刑罰之必要，核與刑法第75條之1第1項
    第4款之規定相符，是聲請人以本院為受刑人最後住所地之
    法院，聲請撤銷受刑人上開緩刑之宣告，核無不合，應予准
    許。
四、依刑事訴訟法第220條，裁定如主文。
中　　華　　民　　國　　111 　年　　1 　　月　　17　　日
                  刑事第三庭  法　官  洪振峰
上列正本證明與原本無異。
如不服本裁定，應於裁定送達後五日內敘明抗告理由，向本院提
出抗告狀。
                              書記官　李儀靜
中　　華　　民　　國　　111 　年　　1 　　月　　19　　日